# 少数股东权益

提问人：4927129 时间：2017-09-23 12:39:49
请教陈老师，现实中出现少数股东权益大于股东权益情况下在什么情况下出现，这种情况下普遍吗？

回答人：chenyiwei
这种情况有可能存在，例如： 1 、母公司虽然对子公司的持股未过半，但基于各种因素的考量，认为仍对子公司具有控制权，从而纳入合并报表范围。 2 、因内部交易（特别是顺流交易）未实现损益的抵销影响，因为顺流交易未实现损益的抵销是全额抵减归属母公司的权益和损益，而不影响少数股东权益和损益的。